臺灣臺北地方法院刑事判決
110年度智易字第57號
公  訴  人  臺灣臺北地方檢察署檢察官
被      告  吳永祺



選任辯護人  閻道至律師
上列被告因詐欺等案件，經檢察官提起公訴（110年度偵字第283
50號）及移送併案審理（111年度調偵字第376號），本院判決如
下：
    主  文
吳永祺犯食品安全衛生管理法第四十九條第一項前段有同法第十
五條第一項第七款之罪，處有期徒刑壹年。緩刑伍年，緩刑期間
付保護管束，並於緩刑期內向指定之政府機關、政府機構、行政
法人、社區或其他符合公益目的之機構或團體，提供貳佰肆拾小
時之義務勞務。扣案如附表一「鑑定結果之仿冒品欄」所示商品
及如附表二編號一至十一所示之物均沒收。
    事  實
一、吳永祺於民國107年起任職於臺北市○○區○○路00號5樓「百妃
    富麗」（商號名稱「百富酒吧」，負責人為高至杰），自10
    8年間開始擔任總務、酒庫等職務，負責百富酒吧人事管理
    、所需酒品、器材及相關用品之採購、簽收入庫、撥補出庫
    及庫存管理等業務，為從事業務之人。其亦明知對於食品之
    製造、調配、包裝、貯存、販賣，不得有攙偽或假冒行為，
    且避免造成消費者誤信，酒類商品應依主管機關所定之標示
    辦法，在直接接觸酒之容器上將其品牌名稱、產品種類、酒
    精成分、進口酒之原產地、製造業者、進口業者等內容據實
    標示，藉由商品正確標示，維護商品品質與標示內容之一致
    性，以保障消費者之消費權益，竟意圖欺騙他人及為自己不
    法之所有，以製造、調配、包裝、貯存、販賣攙偽或假冒食
    品，基於侵占、詐欺及就商品之品質為虛偽標記而販賣之接
    續犯意，乘其統管酒品採購業務之機會，於其負責酒品管理
    業務開始，即將百富酒吧店內因採購而購入之約翰走路尊爵
    蘇格蘭威士忌、約翰走路蘇格蘭威士忌、蘇格登12年單一麥
    芽威士忌等酒品侵占入己，並自107年間起至109年9月21日2
    1時10分許遭查獲為止，反覆蒐集該酒吧內客人未飲用完畢
    之洋酒液及空瓶，並將蒐集上開客人未飲用完畢之原酒剩餘
    液，摻入金船威士忌，佐以之食用色素等添加物，裝入事先
    蒐集之洋酒空瓶內，調和成外觀顏色均與原廠洋酒高度近似
    之顏色及口感，並以購得之酒瓶封蓋、封膜機，重新將摻偽
    之假酒封口，而成虛偽標記之如附表一「鑑定結果之仿冒品
    欄」所示商品，佯充成該等品牌之酒類而於該酒吧內對外販
    售，致不特定消費者陷於錯誤而以該等品牌於該酒吧內之販
    售價格購買。嗣於109年9月21日經警持搜索票至百富酒吧內
    執行搜索，當場查扣如附表一、二所示之物，始悉上情。
二、案經臺北市政府警察局信義分局、高至杰訴由臺北市政府警
    察局中山分局報告臺灣臺北地方檢察署檢察官偵查起訴及移
    送併案審理 。
    理  由
壹、程序部分
一、按被告以外之人於審判外之陳述，雖不符刑事訴訟法第159
    條之1至第159條之4規定，而經當事人於審判程序同意作為
    證據，法院審酌該言詞陳述或書面陳述作成時之情況，認為
    適當者，亦得為證據；當事人、代理人或辯護人於法院調查
    證據時，知有該法第159條第1項不得為證據之情形，而未於
    言詞辯論終結前聲明異議者，視為有前項之同意，同法第15
    9條之5定有明文。當事人對於本判決所引用下述被告吳永祺
    以外之人於審判外之陳述，均同意有證據能力（見本院卷第
    86頁），本院審酌該等證據作成時之情況，並無不宜作為證
    據或證明力明顯過低之情事，以之作為證據應屬適當，依刑
    事訴訟法第159條之5第1項規定，均得作為證據。
二、本判決所引用之非供述證據，查無違反法定程序取得之情形
    ，依刑事訴訟法第158條之4規定反面解釋，均具證據能力。
貳、實體部分
一、上揭犯罪事實，業據被告於準備及審理程序均坦承不諱（見
    本院卷第84頁、第240頁），核與證人何長杰、A1所述相符
    （見他一卷第13至16頁，第21至22頁、第165至168頁；偵一
    卷第11至16頁），並有本院核發之搜索票、內政部警政署刑
    事警察局搜索扣押筆錄、扣押物品目錄表、扣押物品收據2
    份、扣押物品（酒品或空瓶）分布表、臺北市政府財政局查
    獲違法嫌疑菸酒案件現場處理紀錄表及扣押物/保管物收據
    、查獲照片、被告之LINE對話內容截圖、被告申辦之台北富
    邦銀行中山分行帳戶（帳號：000000000000號）申請人資料
    暨交易明細表、被告製作之酒品出貨單、臺北市政府財政局
    110年5月19日北市財菸字第1103002744號函暨所附酒品明細
    表、巴拿馬商帝亞吉歐有限公司台灣分公司、台灣愛丁頓寰
    盛洋酒股份有限公司、台灣保樂力加股份有限公司、理律法
    律事務所檢附之法商法國軒尼詩公司、英商帝仕德股份有限
    公司台灣分公司、新加坡商人頭馬君度股份有限公司台灣分
    公司、尚格酒業股份有限公司、台灣吉事特有限公司、同興
    實業股份有限公司、金車股份有限公司、酒玖貿易有限公司
    、台美亞有限公司等出具之鑑定報告書在卷可稽（見偵一卷
    第31至35頁、第37至53頁、第55至75頁、第77至99頁、第12
    3至175頁、第179至453頁），復有扣案如附表一「鑑定結果
    之仿冒品欄」所示商品、附表二編號1至7所示之物可參，綜
    合上開補強證據，足資擔保被告前開任意性自白之上述犯罪
    情節，具有相當可信性，並核與事實相符，應堪信屬實。綜
    上，本案事證明確，被告上開犯行堪以認定，應予依法論科
    。
二、論罪科刑
  ㈠按刑法第255條第1、2項對商品為虛偽標記、販賣罪、刑法第
    339條第1項之詐欺取財罪及食品安全衛生管理法第49條第1
    項之製造、販賣攙偽或假冒食品罪，雖均含有詐欺之性質，
    但各罪所保護之法益並非全然相同。刑法第255條所保護者
    主要為商品在市場上之交易秩序與交易安全，此從該罪係規
    定在刑法「妨害農工商罪」章中可知；而刑法第339條第1項
    之詐欺取財罪保護之法益主要著重在個人財產之保護，旨在
    防免個人財產因遭詐騙而受損；至於食品安全衛生管理法第
    49條第1項，其保護之主要法益則為公眾之食品安全、品質
    ，以及國民之身體健康，此觀諸食品安全衛生管理法第1條
    之立法目的自明。因此，上開3罪所規範之行為，雖同具有
    詐欺、欺瞞他人之性質，但為因應個別犯罪保護法益之不同
    ，各罪名之構成要件亦非一致，刑法第255條之虛偽標記範
    圍，除商品品質外，並包括原產國，且商品不以食品為限；
    而食品安全衛生管理法所謂攙偽或假冒，則專指在食品之製
    造原料或組成成分而言；至於刑法第339條第1項之罪，則必
    須行為人具有不法所有意圖，施用詐術，且其施用之詐術使
    被害人陷於錯誤，並進而交付財物。從而，由於上開3罪各
    自保護法益不同，且各罪構成要件亦無其中一罪當然可含括
    他罪全部構成要件之情況，應無法規（法條）競合之適用。
    是行為人之行為應如何論罪，仍應就各罪之構成要件該當性
    加以探究，倘若有同時該當數罪構成要件之情況，應可同時
    成立該數罪名，並依一行為觸犯數罪名之想像競合犯論處。
  ㈡所謂「攙偽」（食品安全衛生管理法第15條第1項第7款規定
    攙偽）即「不純」，指在真實的成分外，另加入未經標示的
    其他成分混充；「假冒」（食品安全衛生管理法第15條第1
    項第7款規定假冒）即指「以假冒真」，缺少所宣稱的成分
    而言。被告係以廉價酒品、香料等製造、調配、包裝、貯存
    或販賣假冒為進口威士忌，其行為已該當於食品安全衛生管
    理法第49條第1項所指之同法第15條第1項第7款之「攙偽或
    假冒」行為，且具立法者擬制之抽象危險，自應論以違反食
    品安全衛生管理法第15條第1項第7款而犯同法第49條第1項
    前段之販賣攙偽或假冒食品罪。核被告所為，係犯刑法第25
    5條第2項之販賣虛偽標記之商品罪、同法第336條第2項之業
    務侵占罪、同法第339條第1項之詐欺取財罪、食品安全衛生
    管理法第49條第1項之販賣攙偽或假冒食品罪。被告係以攙
    偽或假冒方式製造、調配、包裝貯存、販賣附表一「鑑定結
    果之仿冒品欄」所示商品，因販賣之危害性大於製造、調配
    、包裝、貯存行為，故該等製造、調配、包裝、貯存行為應
    為販賣之前階段行為，已為販賣行為所吸收，僅論以該項之
    販賣攙偽或假冒食品罪。公訴意旨雖漏未論列被告違反食品
    安全衛生管理法第15條第1項第7款而犯同法第49條第1項前
    段之販賣攙偽或假冒食品罪名，惟此部分與已起訴事實具一
    罪關係，且經本院當庭諭知此部分罪名（見本院卷第229至2
    30頁），無礙被告防禦權之行使，併此敘明。
  ㈢接續犯係指數行為於同時同地或密切接近之時地實行，侵害
    同一之法益，各行為之獨立性極為薄弱，依一般社會健全觀
    念，在時間差距上，難以強行分開，在刑法評價上，以視為
    數個舉動之接續實行，合為包括之一行為予以評價者而言。
    如客觀上有先後數行為，其每一前行為與次行為，依一般社
    會健全觀念，在時間差距上，可以分開，在刑法評價上，各
    具獨立性，每次行為皆可獨立成罪，雖各行為係犯同一之罪
    名，仍不合於接續犯之情形，即應就每一行為分別論罪，予
    以併合處罰。本案被告販賣攙偽假冒、虛偽標記之附表一「
    鑑定結果之仿冒品欄」所示商品，係基於同一目的，而於密
    切接近時地實施之營業行為，侵害法益同一，各行為之獨立
    性極為薄弱，依一般社會健全觀念，在時間差距上，難以強
    行分開，在刑法評價上，以視為數個舉動之接續施行，合為
    包括之一行為予以評價，較為合理，應屬接續犯，僅論以一
    罪。
  ㈣按刑法上一行為而觸犯數罪名之想像競合犯存在之目的，在
    於避免對於同一不法要素予以過度評價，其所謂「同一行為
    」係指所實行者為完全或局部同一之行為而言。因此刑法修
    正刪除牽連犯之規定後，於修正前原認屬於方法目的或原因
    結果之不同犯罪，其間果有實行之行為完全或局部同一之情
    形，應得依想像競合犯論擬（最高法院97年度台上字第3494
    號判決要旨參照）。經查，被告先侵占百富酒吧之真酒，再
    就附表一「鑑定結果之仿冒品欄」所示商品係基於單一製作
    攙偽假冒之酒類之犯意，並加以販售，所犯之刑法第255條
    第2項之販賣虛偽標記之商品罪、同法第336條第2項之業務
    侵占罪、同法第339條第1項之詐欺取財罪、食品安全衛生管
    理法第49條第1項之販賣攙偽或假冒食品罪間，有實行行為
    局部同一，屬一行為觸犯數罪名，為想像競合犯，應依刑法
    第55條前段規定，從一重論以食品安全衛生管理法第49條第
    1項之販賣攙偽或假冒食品罪。
  ㈤爰以行為人責任為基礎，審酌被告明知酒類係供民眾飲用，
    涉及食品安全關係重大，本應依據相關法令規範標示、製造
    、販售，竟為獲利，即虛偽標記，並在上揭酒品加入食用色
    素等添加物攙偽或假冒，欺瞞消費大眾，使酒客因而陷於錯
    誤，購買非渠等認知之酒品，足以影響消費大眾基於主觀認
    知選購之權利。再考量被告之犯後態度、犯罪動機、目的、
    手段、被害人所受損害程度、與百富酒吧達成和解，暨被告
    之學歷、家庭生活婚姻狀況、經濟狀況（見本院卷第242頁
    ）等一切情狀，量處如主文欄所示之刑。
  ㈥被告前未曾因故意犯罪受有期徒刑以上刑之宣告，有臺灣高
    等法院被告前案記錄表可稽，其因一時失慮而犯本案，且犯
    後已坦承犯行，且與百富酒吧達成和解，有和解書1紙可參
    （見本院卷第123至124頁），本院信其經此偵、審程序及刑
    之宣告後，應能知所警惕，而無再犯之虞，因認所宣告之刑
    以暫不執行為適當，爰依刑法第74條第1項第1款之規定，併
    予宣告緩刑5年，以啟自新。另為促使其日後得善盡監督、
    注意義務，並彌補因其犯行而衍生之社會成本，有賦予一定
    負擔之必要，爰依刑法第74條第2項第5款之規定，併宣告其
    應向指定之政府機關、政府機構、行政法人、社區或其他符
    合公益目的之機構或團體，提供240小時之義務勞務，並依
    刑法第93條第1項第2款規定，諭知於緩刑期間付保護管束，
    以促其於緩刑期間徹底悔過。另依刑法第75條之1第1項規定
    ，如違反所定負擔情節重大，足認原宣告之緩刑難收其預期
    效果，而有執行刑罰之必要者，得撤銷其緩刑，併予說明。
三、沒收部分
　㈠按犯罪所得，屬於犯罪行為人者，沒收之。但有特別規定者
    ，依其規定；前二項之沒收，於全部或一部不能沒收或不宜
    執行沒收時，追徵其價額；犯罪所得已實際合法發還被害人
    者，不予宣告沒收或追徵，刑法第38條之1第1項前段、第3
    項、第5項分別定有明文。另宣告前2條之沒收或追徵，有過
    苛之虞、欠缺刑法上之重要性、犯罪所得價值低微，或為維
    持受宣告人生活條件之必要者，得不宣告或酌減之，刑法第
    38條之2亦有明定。被告因侵占百富酒吧所有之真酒後再添
    加廉價酒品所製造之假酒，因而獲利約50萬元，業據被告自
    陳在卷（見本院卷第241頁），惟被告與百富酒吧以300萬元
    和解，並業已支付款項等情，有和解書1紙可參（見本院卷
    第123至124頁），可知被告因本件刑事案件，已另行支付25
    0萬元額外費用及損失，自足以剝奪本案之犯罪所得，如再
    宣告沒收追徵，則屬過苛，爰不再予以宣告沒收或追徵。
　㈡扣案如附表一「鑑定結果之仿冒品欄」所示商品，乃被告所
    有並為犯罪所生之物，業經本院認定如前，應依刑法第38條
    第2項規定，宣告沒收。扣案之附表二編號1至10所示之物，
    均為被告所有，且供被告為事實欄一所示犯行所用或預備所
    用之物，業經被告供述在卷（見本院卷第238頁），至扣案
    如附表二編號11所示之物，雖被告自陳與本案無關，然扣案
    如附表二編號11之手機確實有用於向酒商購買酒品聯繫之用
    ，且該酒品亦係用於攙偽於真酒之中，此有通訊軟體LINE對
    話紀錄可佐（見偵一卷第55至75頁），堪認扣案手機為被告
    所有並供犯罪所用之物，爰依刑法第38條第2項之規定宣告
    沒收。至附表二編號12所示之物，遍查全卷均難認與本案犯
    罪相關，且非違禁物，故不予宣告沒收。
四、不另為無罪之諭知部分
  ㈠公訴意旨略以：被告亦明知對於食品之製造、調配、包裝、
    貯存、販賣，不得有攙偽或假冒行為，且避免造成消費者誤
    信，酒類商品應依主管機關所定之標示辦法，在直接接觸酒
    之容器上將其品牌名稱、產品種類、酒精成分、進口酒之原
    產地、製造業者、進口業者等內容據實標示，藉由商品正確
    標示，維護商品品質與標示內容之一致性，以保障消費者之
    消費權益，竟意圖欺騙他人及為自己不法之所有，以製造、
    調配、包裝、貯存、販賣攙偽或假冒食品，基於侵占、詐欺
    及就商品之品質為虛偽標記而販賣之接續犯意，乘其統管酒
    品採購業務之機會，摻入金船威士忌，佐以之食用色素等添
    加物，裝入事先蒐集之洋酒空瓶內，調和成外觀顏色均與原
    廠洋酒高度近似之顏色及口感，並以購得之酒瓶封蓋、封膜
    機，重新將摻偽之假酒封口，而成虛偽標記之如附表一「鑑
    定結果之真品欄」、「鑑定結果之未檢驗欄」所示之商品，
    而涉犯刑法第255條第2項之販賣虛偽標記之商品罪、同法第
    336條第2項之業務侵占罪、同法第339條第1項之詐欺取財罪
    等語。
  ㈡按犯罪事實應依證據認定之，無證據不得認定犯罪事實。又
    不能證明被告犯罪者，應諭知無罪之判決，刑事訴訟法第15
    4條第2項、第301條第1項分別定有明文。又事實之認定，應
    憑證據，如未能發現相當證據，或證據不足以證明，自不能
    以推測或擬制之方法，為裁判基礎（最高法院40年台上字第
    86號判決意旨參照）。
　㈢經查，扣案如附表一「鑑定結果之真品欄」所示之酒品經鑑
    驗，顯示均為真品，此有如附表一「卷證頁數（扣押物品目
    錄表及鑑定報告）」欄所示之鑑定報告可稽，次部分之商品
    既為真品，則自無成立前揭公訴意旨所指犯行之可能；至附
    表一「鑑定結果之未檢驗欄」所示之酒品，均未送驗且查無
    其他積極證據足認該等酒品屬於假酒，是本院認為尚不足以
    使本院得被告有此部分犯罪之心證。被告就此部分本應為無
    罪判決之諭知，惟因此部分如成立犯罪，與前開論罪科刑部
    分有實質上及裁判上一罪關係，爰不另為無罪諭知。
據上論斷，應依刑事訴訟法第299條第1項前段，判決如主文。
本案經檢察官陳鴻濤提起公訴，檢察官牟芮君移送併辦，檢察官
葉芳秀到庭執行職務。
中　　華　　民　　國　　111 　年　　9 　　月　　22　　日
                  刑事第十一庭  審判長法  官  鄧鈞豪
                                      法  官  趙德韻
                                      法　官　吳玟儒
上正本證明與原本無異。 
如不服本判決應於收受送達後20日內向本院提出上訴書狀，並應
敘述具體理由；其未敘述上訴理由者，應於上訴期間屆滿後20日
內向本院補提理由書（均須按他造當事人之人數附繕本）「切勿
逕送上級法院」。告訴人或被害人如對於本判決不服者，應具備
理由請求檢察官上訴，其上訴期間之計算係以檢察官收受判決正
本之日期為準。 因疫情而遲誤不變期間，得向法院聲請回復原
狀。
                                      書記官  葉潔如
中　　華　　民　　國　　111 　年　　9 　　月　　22　　日
附錄本案論罪科刑法條：
中華民國刑法第255條
意圖欺騙他人，而就商品之原產國或品質，為虛偽之標記或其他
表示者，處1年以下有期徒刑、拘役或3萬元以下罰金。
明知為前項商品而販賣，或意圖販賣而陳列，或自外國輸入者，
亦同。
中華民國刑法第336條
對於公務上或因公益所持有之物，犯前條第1項之罪者，處1年以
上7年以下有期徒刑，得併科15萬元以下罰金。
對於業務上所持有之物，犯前條第1項之罪者，處6月以上5年以
下有期徒刑，得併科9萬元以下罰金。
前二項之未遂犯罰之。
中華民國刑法第339條
意圖為自己或第三人不法之所有，以詐術使人將本人或第三人之
物交付者，處5年以下有期徒刑、拘役或科或併科50萬元以下罰
金。
以前項方法得財產上不法之利益或使第三人得之者，亦同。
前二項之未遂犯罰之。
食品安全衛生管理法第49條
有第15條第1項第3款、第7款、第10款或第16條第1款行為者，處
7年以下有期徒刑，得併科新臺幣8千萬元以下罰金。情節輕微者
，處5年以下有期徒刑、拘役或科或併科新臺幣8百萬元以下罰金
。
有第44條至前條行為，情節重大足以危害人體健康之虞者，處7
年以下有期徒刑，得併科新臺幣8千萬元以下罰金；致危害人體
健康者，處1年以上7年以下有期徒刑，得併科新臺幣1億元以下
罰金。
犯前項之罪，因而致人於死者，處無期徒刑或7年以上有期徒刑
，得併科新臺幣2億元以下罰金；致重傷者，處3年以上10年以下
有期徒刑，得併科新臺幣1億5千萬元以下罰金。
因過失犯第1項、第2項之罪者，處2年以下有期徒刑、拘役或科
新臺幣6百萬元以下罰金。
法人之代表人、法人或自然人之代理人、受僱人或其他從業人員
，因執行業務犯第1項至第3項之罪者，除處罰其行為人外，對該
法人或自然人科以各該項十倍以下之罰金。
科罰金時，應審酌刑法第58條規定。
附表一：
編號 進口商名稱 進口商地址 分區 項次 扣案物品名及數量 鑑定結果   卷證頁數（扣押物品目錄表及鑑定報告）       仿冒品 （檢驗編號） 真品 未檢驗  1 巴拿馬商帝亞吉歐有限公司台灣分公司 臺北市○○區○○路00號6樓 A 4 蘇格登™12年單一麥芽威士忌雪莉桶風味（酒精成分：40度）75瓶 1瓶 (檢37) 無 74瓶 偵一卷第140頁、第220頁    A 5 蘇格登™12年單一麥芽威士忌（酒精成分：40度）100瓶 2瓶 （檢35、36） 無 98瓶 偵一卷第140頁、第220頁    B-2 4 JOHN WALKER & SONS™XR™21年 蘇格蘭威士忌（酒精成分:40度）5瓶 JWH94533XR JWC00548XR JWC00299XR JWG13586XR 清點時已破損 1瓶 (檢39） 無 4瓶 偵一卷第142頁、第220頁    B-2 5 蘇格登™12年單一麥芽威士忌（綠標）（酒精成分：40度）1瓶 無 1瓶 無 偵一卷第142頁、第220頁    B-2 6 蘇格登™12年單一麥芽威士忌（黑標）（酒精成分：40度）14瓶 1瓶 (檢38） 無 13瓶 偵一卷第142頁、第220頁    B-3 7 蘇格登™12年單一麥芽威士忌雪莉桶風咮（酒精成分：40度）1瓶 1瓶 (檢59） 無 無 偵一卷第143頁、第220頁    B-3 8 蘇格登™5年單一麥芽威士忌（酒精成分：40度）1瓶 1瓶 (檢40） 無 無 偵一卷第143頁、第220頁    B-4 15 約翰走路尊爵蘇格蘭威士忌（酒精成分：43度）2瓶 1瓶 (檢41） 無 1瓶 偵一卷第144頁、第220頁    C-1 1 蘇格登™12年單一麥芽威士忌雪莉桶風味（空瓶）12瓶 無 無 12瓶 偵一卷第145頁    C-1 2 蘇格登™大師精選單一麥芽威士忌（未開封）（酒精度：40度）44瓶 1瓶 (檢42） 無 43瓶 偵一卷第145頁、第220頁    C-1 3 蘇格登™15年單一麥芽威士忌（未開封）（酒精度：40度）8瓶 1瓶 (檢44） 無 7瓶 偵一卷第145頁、第220頁    C-1 4 THE SINGLETON蘇格登單一麥芽蘇格蘭威士忌（未開封）（酒精度：40度）1瓶 1瓶 (檢43） 無 無 偵一卷第145頁、第220頁    C-2 6 蘇格登™12年單一麥芽威士忌（未開封）（酒精度：40度）101瓶 1瓶 (檢45） 無 100瓶 偵一卷第146頁、第220頁    C-2 7 蘇格登™12年單一麥芽威士忌（已開封）（酒精度：40度）12瓶 1瓶 (檢46） 無 11瓶 偵一卷第146頁、第220頁    C-2 8 蘇格登™12年單一麥芽威士忌（空瓶）10瓶 無 無 10瓶 偵一卷第146頁    C-2 9 蘇格登™12年單一麥芽威士忌雪莉桶風味（未開封）（酒精度：40度）30瓶 1瓶 (檢47） 無 29瓶 偵一卷第146頁、第220頁    C-2 10 蘇格登™12年單一麥芽威士忌雪莉桶風味（已開封）（酒精度：40度）6瓶 2瓶 (檢48、49) 無 4瓶 偵一卷第146頁、第220頁    C-4 20 蘇格登™15年單一麥芽威士忌（已開封）（酒精度：40度）12瓶 1瓶 (檢50） 無 11瓶 偵一卷第148頁、第220頁    C-7 31 約翰走路尊爵蘇格蘭威士忌（未開封）（酒精度：43度）39瓶 1瓶 (檢51) 無 38瓶 偵一卷第151頁、第220頁    C-7 32 約翰走路尊爵蘇格蘭威士忌（已開封）（酒精度：43度）3瓶 1瓶 (檢60) 無 2瓶 偵一卷第151頁、第220頁    C-7 33 約翰走路尊爵蘇格蘭威士忌（空瓶）6瓶 無 無 6瓶 偵一卷第151頁    C-15 73 約翰走路18年蘇格蘭威士忌（未開封）（酒精度：40度）2瓶 無 1瓶 1瓶 偵一卷第159頁、第220頁    C-15 74 約翰走路首席私藏精選No.9威士忌（未開封）（酒精度：43.2度）2瓶 1瓶 (檢52) 無 1瓶 偵一卷第159頁、第220頁    C-15 75 JOHN WALKER & SONS XR 21年蘇格蘭威士忌（空瓶）8瓶 無 無 8瓶 偵一卷第159頁    C-17 83 XR 21年蘇格蘭威士忌（酒精度：40度）41瓶 1瓶 (檢54) 無 40瓶 偵一卷第161頁、第220頁    C-17 84 XR 21年蘇格蘭威士忌（已開封）（酒精度：40度）41瓶 1瓶 (檢53) 無 40瓶 偵一卷第161頁、第220頁    C-17 85 XR 21年蘇格蘭威士忌（未開封含盒子）（酒精度：40度）20瓶 無 1瓶 19瓶 偵一卷第161頁、第220頁    C-18 86 約翰走路黑牌12年蘇格蘭威士忌（未開封）12瓶 1瓶 (檢63) 無 11瓶 偵一卷第162頁、第220頁    C-18 87 約翰走路黑牌12年蘇格蘭威士忌（已開封）4瓶 1瓶 (檢55) 無 3瓶 偵一卷第162頁、第220頁    C-20 96 約翰走路藍牌蘇格蘭威士忌（未開封）（酒精度：40度）5瓶 無 1瓶 4瓶 偵一卷第164頁、第220頁    C-22 107 約翰走路18年蘇格登威士忌（未開封）（酒精度：40度）1瓶 無 1瓶 無 偵一卷第166頁、第220頁    C-22 109 約翰走路黑牌12年蘇格蘭威士忌（未開封）（酒精度：40度）1瓶 無 1瓶 無 偵一卷第166頁、第220頁    C-23 111 蘇格蘭調和威士忌（未開封）（酒精度：40度）1瓶 無 1瓶 無 偵一卷第167頁、第220頁    C-23 115 Johnnie Walker Blue Label（未開封）（酒精度：40度）1瓶 1瓶 (檢56) 無 無 偵一卷第167頁、第220頁    C-24 118 SINGLETON 35（未開封）（酒精度：40度）1瓶 無 無 1瓶 偵一卷第168頁 2 台灣愛丁頓寰盛洋酒股份有限公司 臺北市○○區○○路0號9樓 B-4 13 麥卡倫12年單一麥芽威士忌（酒精成分：40度）2瓶 1瓶 (檢117) 無 1瓶 偵一卷第144頁、第227頁    C-1 5 麥卡倫AERA單一麥芽威士忌6瓶 無 1瓶 5瓶 偵一卷第145頁、第227頁    C-3 11 麥卡倫12年單一麥芽威士忌雪莉雙桶系列（未開封）（酒精度：40度）26瓶 1瓶 (檢119) 無 25瓶 偵一卷第147頁、第227頁    C-3 12 麥卡倫12年單一麥芽威士忌雪莉雙桶系列（已開封）（酒精度：40度）2瓶 1瓶 (檢120) 無 1瓶 偵一卷第147頁、第227頁    C-3 13 麥卡倫12年單一麥芽威士忌雪莉雙桶系列（空瓶）16瓶 無 無 16瓶 偵一卷第147頁    C-3 14 麥卡倫12年單一麥芽威士忌經典雪莉桶系列（未開封）（酒精度：40度）9瓶 3瓶 (檢121至123) 無 6瓶 偵一卷第147頁、第227頁    C-3 15 麥卡倫12年單一麥芽蘇格蘭威士忌黃金三桶系列（未開封）（酒精度：40度）2瓶 無 1瓶 1瓶 偵一卷第147頁、第227頁    C-4 19 麥卡倫風華純麥蘇格蘭威士忌（未開封）（酒精度：41.3度）1瓶 1瓶 (檢125) 無 無 偵一卷第148頁、第227頁    C-6 30 裸雀初次雪莉桶蘇格蘭威士忌（酒精度：40度）1瓶 無 1瓶 無 偵一卷第150頁、第227頁    C-13 63 麥卡倫12年單一麥芽威士忌雪莉雙桶（空瓶）6瓶 無  無 6瓶 偵一卷第157頁、第227頁    C-19 91 麥卡倫AERA單一麥芽威士忌（未開封）（酒精度：40度）2瓶 1瓶 (檢127)  無 2瓶 偵一卷第163頁    C-20 100 裸雀初次雪莉桶蘇格蘭威士忌（未開封）（酒精度：40度）4瓶 無 1瓶 3瓶 偵一卷第164頁、第229頁    C-22 110 MACALLAN（未開封）（酒精度：40度）2瓶 1瓶 (檢129) 無 1瓶 偵一卷第166頁、第229頁    C-24 116 麥卡倫12年單一麥芽威士忌（酒精度：40度）1瓶 無 1瓶 無 偵一卷第168頁、第229頁    C-24 117 威雀12年調和式麥芽蘇格蘭威士忌（酒精度：40度）2瓶 1瓶 (檢131) 無 1瓶 偵一卷第168頁、第229頁 3 台灣保樂力加股份有限公司 臺北市○○區市○○道0段000號3樓B室 B-3 9 格蘭利威13年雪莉桶單一麥芽威士忌（酒精度：40）1瓶 無 1瓶 無 偵一卷第143頁、第293頁、第297頁    C-5 23 百齡罈金璽12年調和式蘇格蘭威士忌（已開封）2瓶 1瓶 (檢83) 無 1瓶 偵一卷第149頁、第293頁、第297頁    C-5 24 百齡罈21年蘇格蘭威士忌（已開封）（酒精度：40度）1瓶 無 1瓶 無 偵一卷第149頁、第293頁、第297頁    C-5 25 亞伯樂12年單一麥芽蘇格蘭威士忌（已開封)9瓶 無 2瓶 7瓶 偵一卷第149頁、第293頁、第297頁    C-7 34 亞伯樂12年單一麥芽蘇格蘭威士忌（未開封）（酒精度：40度）16瓶 無 1瓶 15瓶 偵一卷第151頁、第293頁、第297頁    C-10 46 格蘭利威13年雪莉桶單一麥芽威士忌（未開封）12瓶 無 1瓶 11瓶 偵一卷第154頁、第293頁、第297頁    C-10 47 格蘭利威12年單一麥芽蘇格蘭威士忌（未開封）（酒精度：40度）6瓶 無 1瓶 5瓶 偵一卷第154頁、第293頁、第297頁    C-10 48 格蘭利威金緻雪莉桶12年單一麥芽蘇格蘭威士忌（未開封）11瓶 1瓶 (檢91) 無 10瓶 偵一卷第154頁、第293頁、第297頁    C-10 49 格蘭利威15年單一麥芽蘇格蘭威士忌（未開封）9瓶 1瓶 (檢92) 1瓶 7瓶 偵一卷第154頁、第293頁、第297頁    C-10 50 格蘭利威12年單一麥芽蘇格蘭威士忌（已開封）7瓶 1瓶 (檢94) 無 6瓶 偵一卷第154頁、第293頁、第297頁    C-11 51 格蘭利威（未貼中文標籤）（已開封）3瓶 1瓶 (檢95) 無 2瓶 偵一卷第155頁、第293頁、第297頁    C-11 52 格蘭利威13年雪莉桶單一麥芽蘇格蘭威士忌（已開封）15瓶 1瓶 (檢96) 無 14瓶 偵一卷第155頁、第293頁、第297頁    C-12 56 百齡罈17年調和式蘇格蘭威士忌（未開封）（酒精度：40度）8瓶 1瓶 (檢97) 無 7瓶 偵一卷第156頁、第293頁、第297頁    C-12 59 皇家禮炮21年調和式蘇格蘭威士忌（未開封）（酒精度：40度）6瓶 1瓶 (檢98) 無 5瓶 偵一卷第156頁、第293頁、第297頁    C-12 60 馬爹利名仕干邑白蘭地（已開封）（酒精度：40度）1瓶 1瓶 (檢99) 無 無 偵一卷第156頁、第291頁    C-13 62 亞伯樂12年單一麥芽蘇格蘭威士忌（空瓶）2瓶 無 無 2瓶 偵一卷第157頁    C-17 82 馬爹利名仕干邑白蘭地（酒精度：40度）14瓶 無 1瓶 13瓶 偵一卷第161頁、第291頁    C-19 93 百齡罈12年調和式麥芽蘇格蘭威士忌（未開封）（酒精度：40度）2瓶 無 1瓶 1瓶 偵一卷第163頁、第293頁、第297頁    C-19 94 百齡罈8年調和式麥芽蘇格蘭威士忌（未開封）（酒精度：40度）1瓶 無 1瓶 無 偵一卷第163頁、第293頁、第297頁    C-20 97 MARTELL XO（未開封）（酒精度：40度）1瓶 1瓶 (檢103) 無 無 偵一卷第164頁、第291頁    C-20 98 MARTELL XO（未開封）（酒精度：40度）1瓶 1瓶 (檢104) 無 無 偵一卷第164頁、第291頁 4 香港商酩悅軒尼詩有限公司台灣分公司 臺北市○○區○○○路0段00號5樓 A 1 格蘭傑12年雪莉桶風味單一麥芽蘇格蘭威士忌（酒精度：43度）60瓶 12瓶 (檢134至145) 無 48瓶 偵一卷第140頁、第281至284頁、第287至288頁    B-3 10 軒尼詩VSOP干邑白蘭地（酒精度：40度）1瓶 無 1瓶 無 偵一卷第143頁、第189頁、第200頁、第207頁    C-6 28 軒尼詩VSOP干邑白蘭地（酒精度：40度）13瓶 無 1瓶 12瓶 偵一卷第150頁、第189頁、第192頁、第202頁    C-6 29 軒尼詩VSOP干邑白蘭地（酒精度：40度）1瓶 1瓶 (檢148) 無 無 偵一卷第150頁、第189頁、第198頁、第209頁    C-8 40 軒尼詩VSOP干邑白蘭地（已開封）（酒精度：40度）75瓶 2瓶 (檢149、151) 無 73瓶 偵一卷第152頁、第189頁、第195至196頁、第205至206頁    C-13 65 JAMES HENNESSY（未有中文標籤）（已開封）（酒精度：40度）1瓶 1瓶 (檢150) 無 無 偵一卷第157頁、第189頁、第199頁、第208頁    C-18 90 軒尼詩VSOP干邑白蘭地（已開封）（酒精度：40度）1瓶 無 無 1瓶 偵一卷第162頁    C-20 99 軒尼詩XO干邑白蘭地（未開封）（酒精度：40度）2瓶 無 1瓶 1瓶 偵一卷第164頁、第190頁、第197頁、第210頁    C-21 101 格蘭傑12年雪莉桶風味單一麥芽蘇格蘭威士忌（未開封）（酒精度：43度）1瓶 1瓶 (檢153) 無 無 偵一卷第165頁、第279頁、第288頁    C-21 102 格蘭傑12年波特桶風味單一麥芽蘇格蘭威士忌（未開封）（酒精度：46度）1瓶 1瓶 (檢154) 無 無 偵一卷第165頁、第279頁、第288頁 5 格蘭父子洋酒股份有限公司 臺北市○○區○○○路000號14樓 A 3 百富12年單一麥芽蘇格蘭威士忌（酒精成分：40％/alc/vol）24瓶 24瓶 (檢158至181) 無 無 偵一卷第140頁、第271頁、第273頁    B-1 1 百富12年單一麥芽蘇格蘭威士忌（酒精成分：40％）11瓶 無 1瓶 10瓶 偵一卷第141頁、第273頁    B-3 11 格蘭菲迪15年單一麥芽蘇格蘭威士忌（酒精成分：40％）1瓶 無 1瓶 無 偵一卷第143頁、第275頁    C-4 16 百富12年單一麥芽蘇格蘭威士忌（未開封）（酒精度：40度）36瓶 11瓶 (檢184至194) 1瓶 24瓶 偵一卷第148頁、第271頁、第273頁    C-4 17 百富12年單一麥芽蘇格蘭威士忌（已開封）（酒精度：40度）41瓶 無 1瓶 40瓶 偵一卷第148頁、第273頁    C-7 35 格蘭菲迪15年單一麥芽蘇格蘭威士忌（未開封）（酒精度：40度）21瓶 無 2瓶 19瓶 偵一卷第151頁、第275頁    C-8 37 百富17年單一麥芽威士忌（未開封）（酒精度：43度）1瓶 1瓶 (檢199) 無 無 偵一卷第152頁、第271頁    C-8 38 格蘭菲迪15年單一麥芽蘇格蘭威士忌（已開封）（酒精度：40度）10瓶 1瓶 (檢200) 無 9瓶 偵一卷第152頁、第275頁    C-9 41 格蘭菲迪12年單一麥芽蘇格蘭威士忌（已開封）10瓶 無 1瓶 9瓶 偵一卷第153頁、第275頁    C-9 42 格蘭菲迪12年單一麥芽蘇格蘭威士忌（未開封）（酒精度：40度）18瓶 無 1瓶 17瓶 偵一卷第153頁、第275頁    C-9 44 格蘭菲迪12年單一麥芽蘇格蘭威士忌（中文標籤已脫落）1瓶 1瓶 (檢203) 無 無 偵一卷第153頁、第275頁    C-9 45 格蘭菲迪12年單一麥芽蘇格蘭威士忌（未有中文標籤）1瓶 無 1瓶 無 偵一卷第153頁、第275頁 6 英商帝仕德股份有限公司台灣分公司 臺北市○○區○○○路0段00號17樓1703室 B-4 12 仕高利達12年蘇格蘭威士忌（酒精成分：40度）1瓶 無 無 1瓶 偵一卷第144頁、第265頁    C-16 76 仕高利達12年蘇格蘭威士忌（未開封）22瓶 無 1瓶 21瓶 偵一卷第160頁、第265頁    C-16 77 仕高利達12年蘇格蘭威士忌（已開封）3瓶 1瓶 (檢17) 無 2瓶 偵一卷第160頁、第265頁    C-16 78 仕高利達金牌蘇格蘭威士忌（未開封）28瓶 無 2瓶 26瓶 偵一卷第160頁、第265頁    C-16 79 仕高利達金牌蘇格蘭威士忌（已開封）3瓶 2瓶 (檢14、15) 無 1瓶 偵一卷第160頁、第265頁    C-16 80 仕高利達金牌蘇格蘭威士忌（空瓶）2瓶 無 無 2瓶 偵一卷第160頁、第265頁    C-22 106 仕高利達金牌蘇格蘭威士忌（未開封）（酒精度：40度）2瓶 無 1瓶 1瓶 偵一卷第166頁、第265頁 7 新加坡商人頭馬君度股份有限公司台灣分公司 臺北市○○區○○○路0段000號5樓 C-13 61 人頭馬1738特優香檳干邑白蘭地（空瓶）1瓶 無 無 1瓶 偵一卷第157頁    C-15 71 人頭馬1738特優香檳干邑（未開封）（酒精度：40度）6瓶 無 2瓶 4瓶 偵一卷第159頁、第347頁、第349頁、第351頁、第353頁    C-23 112 人頭馬VSOP（未開封）（酒精度：40度）2瓶 1瓶 (檢79) 1瓶 無 偵一卷第167頁、第347頁、第349頁、第351頁、第353頁 8 尚格酒業股份有限公司 臺北市○○區○○○路0段000號9樓之1 A 2 大摩12年單一麥芽蘇格蘭威士忌（酒精濃度：40％/ALC/VOL）24瓶 無 無 24瓶 偵一卷第140頁    B-4 14 大摩12年單一麥芽蘇格蘭威士忌（酒精成分：40％）1瓶 無 無 1瓶 偵一卷第144頁    C-5 22 大摩15年單一麥芽蘇格蘭威士忌（酒精度：40度）3瓶 無 無 3瓶 偵一卷第149頁    C-8 36 大摩12年單一麥芽蘇格蘭威士忌（已開封）（酒精度：40度）62瓶 無 無 62瓶 偵一卷第152頁    C-11 53 大摩12年單一麥芽蘇格蘭威士忌（未開封）18瓶 無 1瓶 17瓶 偵一卷第155頁、第357頁    C-11 54 大摩15年單一麥芽蘇格蘭威士忌（未開封）9瓶 無 1瓶 8瓶 偵一卷第155頁、第357頁    C-11 55 大摩12年單一麥芽蘇格蘭威士忌（空瓶）40瓶 無 無 40瓶 偵一卷第155頁 9 台灣三得利股份有限公司 臺北市○○區○○路0段000號6樓 C-15 72 歐肯特軒12年單一麥芽蘇格蘭威士忌（未開封）（酒精度：40度）4瓶 無 無 4瓶 偵一卷第159頁    C-21 104 歐肯美國桶單一麥芽蘇格蘭威士忌（未開封）（酒精度：40度）1瓶 無 無 1瓶 偵一卷第165頁 10 台灣吉事特有限公司 臺北市○○區○○○路0段000號9樓之3 B-1 3 Johnnie Walker XR 21 YO蘇格蘭威士忌（酒精成分：40度）TWSV19-055 1瓶 無 無 1瓶 偵一卷第141頁    C-9 43 格蘭菲迪12年單一麥芽蘇格蘭威士忌（已開封）1瓶 無 無 1瓶 偵一卷第153頁 11 同興實業股份有限公司 臺北市○○區○○○路00號4樓 B-1 2 Johnnie Walker X.R. Scotch Whisky（酒精成分：40度）P110014AS0558R1/2019-7 1瓶 無 無 1瓶 偵一卷第141頁    C-5 21 The Dalmore Single Malt Scotch Whisky（已開封）（酒精度：40度）1瓶 無 無 1瓶 偵一卷第149頁    C-13 64 Johnnie Walker Gold Label Reserve Scotch Whisky （空瓶）3瓶 無 無 3瓶 偵一卷第157頁 12 波爾多國際有限公司 臺北市○○區○○○路00號6樓 C-19 95 格雷森酒莊金粉黛紅葡萄酒2017（未開封）（酒精度：14.5度）1瓶 無 無 1瓶 偵一卷第163頁 13 金車股份有限公司員山廠 臺北市○○區○○○路0段000號 C-17 81 噶瑪蘭山川首席單一麥芽威士忌（部分已開封，部分未開封）7瓶 7瓶 (檢1至7) 無 無 偵一卷第161頁、第405頁 14 哈維特國際股份有限公司 臺北市○○區○○街000號7樓之1 C-12 57 SPEY詩貝總裁精選單一麥芽蘇格蘭威士忌（未開封）4瓶 無 無 4瓶 偵一卷第156頁    C-19 92 SPEY詩貝總裁精選單一麥芽蘇格蘭威士忌（酒精度：40度）1瓶 無 無 1瓶 偵一卷第163頁 15 盈泰興企業有限公司 臺北市○○區○○街000巷0號5樓之1 C-6 27 金帝皇極陳年威士忌（酒精度：40度）1瓶 無 無 1瓶 偵一卷第150頁 16 茂世企業有限公司 臺北市○○區○○○路0段00號9樓 C-22 108 歐哲威龍藤卡本內紅葡萄酒（酒精度：13.5度）1瓶 無 無 1瓶 偵一卷第166頁 17 惠康百貨股份有限公司 臺北市○○區○○街000號2樓 C-21 105 瑞納斯莊園AOC波爾多紅酒（酒精度：13度）1瓶 無 無 1瓶 偵一卷第165頁 18 酒玖貿易有限公司 新北市○○區○○路0段00000號 C-21 103 愛力克斯ALEXX VSOP頂級白蘭地（酒精度：40度）1瓶 無 無 1瓶 偵一卷第165頁 19 台美亞有限公司 新北市○○區○○○路0巷0號4樓 C-23 114 Johnnie Walker ISLAND GREEN（酒精度：40度）1瓶 無 無 1瓶 偵一卷第167頁 20 杉大貿易有限公司 新北市○○區○○○路0段00號 C-12 58 Chivas Royal Salut 21y（空瓶）8瓶 無 無 8瓶 偵一卷第156頁 21 權佳實業有限公司 新北市○○區○○街00號 C-8 39 GLENFIDDICH 15 YO（已開封）（酒精度：40度）4瓶 無 無 4瓶 偵一卷第152頁    C-23 113 Johnnie Walker Gold Label Reserve（酒精度：40度）2瓶 無 無 2瓶 偵一卷第167頁 22 曜樽洋酒有限公司 臺中市○區○○○街00號1樓 C-4 18 The Balvenie CARIBBEAE CASK 14年（未開封）（酒精度：43度）1瓶 無 無 1瓶 偵一卷第148頁、第453頁 23 國本製酒生技股份有限公司（製造業者，非營業中） 高雄市○○區○○○路00號 C-6 26 皇家金盾威士忌（酒精度：40度）1瓶 無 無 1瓶 偵一卷第150頁 
附表二：
編號 分區 項次 扣案物品名及數量 卷證頁數（扣押物品目錄表） 1 C-14 69 金船威士忌10瓶 偵一卷第158頁 2 C-14 70 金船威士忌容器（空保特瓶）49瓶 偵一卷第158頁 3 C-14 66 瓶蓋1箱 偵一卷第158頁 4 C-14 67 封膜機1臺 偵一卷第158頁 5 C-14 68 色素（RED）食品添加物6瓶 偵一卷第158頁 6 C-14 68 色素（RED）食品添加物1瓶 偵一卷第158頁 7 C-18 88 瓶蓋封膜1箱 偵一卷第162頁 8 C-18 89 量杯容器1箱 偵一卷第162頁 9   酒表1本 偵一卷第85頁 10   洋酒出貨單據1本 偵一卷第85頁 11   三星廠牌手機1隻 111刑保122 12   監視器主機2台 111刑保121 
附件：卷宗代碼表
他一卷 臺灣臺北地方檢察署109年度他字第10799號卷 他二卷 併辦-臺灣臺北地方檢察署109年度他字第13420號卷 偵一卷 臺灣臺北地方檢察署110年度偵字第28350號卷 偵二卷 併辦-臺灣臺北地方檢察署110年度偵字第10620號卷 本院卷 本院110年度智易字第57號卷